臺灣屏東地方法院民事判決　　　　　　 110年度勞訴字第54號
原　　　告　謝慶桂　
　　　　　　陳文進　
　　　　　　謝登戊　

　　　　　　林正　　
　　　　　　吳榮宗　
　　　　　　宋光順　
共　　　同
訴訟代理人　葉錦郎律師
被　　　告　台灣電力股份有限公司

法定代理人　楊偉甫　
訴訟代理人　蘇俊誠律師
上列當事人間請求給付退休金事件，本院於民國110 年12月30日
言詞辯論終結，判決如下：
    主      文
被告應給付原告如附表「應補發金額」欄所示之金額及各如「利
息起算日」欄所示之日起至清償日止，均按週年利率百分之五計
算之利息。
本判決得假執行。但被告分別以如附表「應補發金額」欄所示之
金額為原告預供擔保後，得免為假執行。
訴訟費用新臺幣壹萬貳仟肆佰捌拾肆元由被告負擔。
    事實及理由
一、原告主張：原告謝慶桂等6 人前均任職於被告第三核能發電
    廠，於舊制年資結清、退休前，謝慶桂、陳文進等2 人職稱
    為機械技術員，謝登戊職稱為廢料處理員，林正、吳榮宗、
    宋光順等3 人職稱為輻射防護技術員，工作時間皆橫跨民國
    73年7 月30日勞動基準法（下稱勞基法）施行前後，故其等
    退休金計算需區分為勞基法施行前、施行後為計算。而勞基
    法施行前之退休金發給，應適用臺灣省工廠工人退休規則之
    相關規定，依臺灣省工廠工人退休規則第9 條之規定計算基
    數，至於平均工資之計算方式則依臺灣省工廠工人退休規則
    第10條規定，以勞基法施行前之基數乘以退休前3 個月之平
    均工資；勞基法施行後之退休金發給，則回歸勞基法規定，
    依勞基法第55條第1 項第1 款、第2 項規定，以勞基法施行
    後之基數乘以退休前6 個月之平均工資。又被告所從事之事
    業為電力供應業，具有24小時從不間斷之特質，因而有僱用
    夜班人員之需求，而夜點費既為輪值小夜班、大夜班之勞工
    所獨有，且以勞工實際輪值工時為計算基準，顯與勞工提供
    勞務間有密切關連性，應認具有勞務對價性。詎料，原告謝
    慶桂等6 人雖俱已各自如附表「舊制年資結清/ 退休日期」
    欄所示之日期結清退休金或退休，惟被告竟未將其等在職期
    間所領夜點費（下稱系爭夜點費）計入平均工資計算，致受
    有退休金短少如附表「應補發金額」欄所示金額之損失。為
    此，爰依勞工退休金條例第11條第3 項、勞基法第84 條之2
    、第55條第1 、3 項、上開退休規則第9 條第1 款規定提起
    本訴等語。並聲明：如主文第1 項所示。
二、被告則以：
  ㈠被告為經濟部所屬國營事業，依國營事業管理法第14條規定
    及行政院、經濟部相關函令，屬行政院及經濟部規定實施「
    單一薪給用人費率制度」之機構，其所屬人員工資均依相關
    規定以單一薪給為計算基礎，不包括獎金、津貼、加給等給
    與，並於單一薪給中確實反應，至於夜點費為被告自行訂定
    項目，屬體恤、慰勞及鼓勵員工性質，非行政院國營事業管
    理法規定標準，未納入經濟部所屬事業人員退休撫卹及資遣
    辦法規定列計平均工資。故被告遵循經濟部所屬事業之統一
    作法，而未將系爭夜點費列入計算平均工資及退休金，亦屬
    有據。
  ㈡勞基法施行細則固已將第10條第9 款原列於非工資之「夜點
    費」刪除，然修正理由業已說明夜點費是否為工資，應依勞
    基法第2 條第3 款及事業發給之夜點費性質而定，足見依勞
    基法之規定，夜點費是否為工資，仍應視夜點費之性質而定
    。觀諸夜點費之發放始自日據時代，於42年間對各變電所深
    夜值班人員，即有發放午夜點心費每人每夜新臺幣（下同）
    2 元，且規定須購買食品而不得發給現款；嗣輾轉於64年間
    起區分為初夜點心費15元、深夜點心費30元，且因衡酌由員
    工自行購買食品尚須檢附收據報銷等手續繁瑣，故改以發放
    現款代之。其後，被告於80年間明文規範初夜及深夜點心費
    之報支條件，值班人員須於20時至24時出勤2 小時以上，始
    能報支領取初夜點心費，另於0 時至6 時出勤2 小時以上，
    始能報支領取深夜點心費；且值班連跨初夜及深夜者，僅能
    報支深夜點心費，不能同時報支初夜及深夜點心費。再者，
    系爭夜點費之金額均係固定，與被告員工之作業種類、勞工
    經驗、學歷、智力、技能、勞心度、勞力度、年資、級職、
    工作複雜性無涉，不得以經常性單一概念作為認定之依據。
    由上述夜點費之發放起源、沿革、性質、調整及發放內容以
    觀，其性質為支給值班人員餐食、點心費之勉勵、恩惠性措
    施，而非值班人員提供勞務給付之對價，亦與被告公司員工
    之勞務強度無涉，與勞基法第2 條第3 款所定工資須具備勞
    務對價性之要件有間。
  ㈢再者，原告謝慶桂等6 人分別自66年起陸續進入被告公司任
    職，均知悉系爭夜點費最初提供者乃為實物而非金錢給付，
    兩造自無可能於勞動契約締結時有將事後改為發放現款之夜
    點費認定為工資之合意，足認已由兩造契約明示或默示合意
    排除系爭夜點費為工資之一部分。蓋被告於64年間始將夜點
    改以發放款項，並陸續發布公告規範初夜及深夜點心費之報
    支條件，而其等任職期間經歷初夜點心費之調漲及台灣電力
    股份有限公司電人一字第0000-0000 號函，應知悉被告就夜
    點初始所提供者為實物而非金錢給付，兩造自無可能於勞動
    契約締結時，即有將事後改為發放現款之夜點費認定為工資
    之合意，故實難諉稱不知系爭夜點費乃被告予以夜班點心之
    恩惠。是原告謝慶桂等6 人明知被告之薪給制度、夜點費意
    義和性質下，仍與被告成立勞務契約，倘兩造勞務契約並無
    違反強制或禁止規定而無效之情形，自應依簽訂時兩造對夜
    點費性質之認知作為判斷基準，始符合簽訂之意義及精神。
    實不應以現今社會輿論氛圍而作對其有利之解釋，而據稱夜
    點費乃工資之一部，此將有失勞務契約兩造締約之認知及精
    神而有違誠信原則。
  ㈣退步言之，勞基法係於73年7 月30日制定公布施行，原告謝
    慶桂等6 人任職被告之日期均在勞基法制定公布之前，則依
    勞基法第84條之2 規定，其等在勞基法施行前年資有關退休
    金平均工資之計算，依相關規定自不包括夜點費，故附表中
    有關「結清/ 退休金基數」欄之「勞基法施行前基數」及「
    平均夜點費」欄之「舊制結清/ 退休前3 個月4,583.3333元
    、4,466.6667元、4,583.3333元、4,466.6667元、4,000 元
    、4,300 元」即不應相乘列入計算，應予扣除該2 欄數據相
    乘合計之金額。
  ㈤原告謝慶桂、陳文進、謝登戊、林正等4 人曾分別於108 年
    12月27日、同年12月24日、同年12月23日、同年12月24日與
    被告簽訂年資結清協議書（下稱系爭協議書），其上載明平
    均工資之計算依據行政院82年12月15日台82經44010 號函核
    定之「經濟部所屬事業機構列入計算平均工資之給與項目表
    」規定辦理，故系爭夜點費不在計算舊制年資退休金之平均
    工資範圍內。準此，原告謝慶桂、陳文進、謝登戊、林正等
    4 人既自行選擇簽署系爭協議書，自不得違反誠信再主張將
    系爭夜點費列入平均工資計算所結清之舊制年資退休金，片
    面推翻當時協定結果。
  ㈥綜上所述，系爭夜點費均非勞基法所謂之工資，不應列入計
    算退休金，且原告謝慶桂、陳文進、謝登戊、林正等4 人亦
    已簽訂系爭協議書。是原告謝慶桂等6 人猶將上開項目計入
    平均工資，並據以請求被告給付如附表所示退休金差額，洵
    屬無據等語，資為抗辯。並聲明：原告之訴駁回。
三、兩造不爭執事項：
  ㈠原告謝慶桂等6 人前均受僱於被告，為被告第三核能發電廠
    之員工，並俱已退休。
  ㈡原告謝慶桂等6 人之服務年資、退休日期、退休金基數係分
    別如附表所示。
  ㈢原告謝慶桂等6 人於受僱期間，被告均按其等輪班之輪班班
    次及時間而分別核發系爭夜點費。
  ㈣被告給付原告謝慶桂等6 人退休金時，未將系爭夜點費納入
    計算平均工資。
四、本件爭點：
  ㈠系爭夜點費是否應計入平均工資以計算原告謝慶桂等6 人之
    退休金？
  ㈡原告謝慶桂等6 人請求被告給付如附表「應補發金額」欄所
    示之退休金差額，是否有據？
五、本院得心證之理由：
  ㈠系爭夜點費應計入平均工資以計算原告謝慶桂等6 人之退休
    金：
  ⒈按工資係勞工因工作而獲得之報酬，包括工資、薪金及按計
    時、計日、計月、計件以現金或實物等方式給付之獎金、津
    貼及其他任何名義經常性給與均屬之，勞基法第2 條第3 款
    定有明文。次按工資，應屬「勞務之對價」及「經常性之給
    與」，至於其給付名稱為何，現金或實物，則非所問。又所
    謂經常性之給與，係指在一般情形下，經常可以領得之給付
    即屬之，舉凡某種給與係屬工作上之報酬，在制度上具經常
    性者，均得列入平均工資以計算退休金。所謂對價性，著重
    於勞方所付出之勞力與資方之給付是否有對價平衡關係。是
    以，系爭夜點費是否為工資之一部分，自應以系爭夜點費是
    否為勞工給付勞務之對價，且屬經常性給與為判斷依據，並
    非以兩造有無合意決定夜點費之性質為依歸。經查，原告謝
    慶桂等6 人之工作型態為24小時三班輪流作業。而關於系爭
    夜點費係因輪值下午4 時至晚上12時之小夜班、晚上8 時至
    翌日上午8 時之大夜班而分別發給250 元、400 元，金額固
    定，不因勞工之工作內容、年資、職級不同而有差別，然仍
    以參與輪班工作者始得領取等節，已如前述，足認系爭夜點
    費非為因應臨時性之業務需求而偶爾發放。亦即，在該特定
    工作條件下之固定常態工作中勞工取得之給與，此種雇主因
    特殊工作條件而對勞工所加給之給付，本質上自應認為係勞
    工於該輪值時段從事工作之勞務對價。而系爭夜點費既係兩
    造就特定工作條件所達成之協議，且為勞工於該一般情形下
    經常得以領取之給付，性質上屬勞工因工作所獲之報酬，在
    制度上亦具有經常性，而符合「勞務對價性」及「經常性給
    與」之要件，自應屬工資之一部分。
  ⒉系爭夜點費之發放，係以原告謝慶桂等6 人夜間工作、輪值
    夜班為核發條件，而夜間工作與人體正常生理時間不符，兼
    有使勞工作息失調、體能下降與疲勞增加之後果，因而勞基
    法第48、49條乃明文限制童工、女工於此時段內工作。然就
    雇主而言，能採取24小時輪班作業，將有助於增加產能與提
    高利潤，是相當於日班勞工，雇主對於輪值夜班之勞工自需
    支出較高之薪資，始符勞基法關於薪資平等原則之規定。而
    系爭夜點費既為輪值小夜班、大夜班者所獨有，並係依據勞
    工實際輪值次數核發系爭夜點費，顯與勞工提供勞務間有密
    切關連性，自符合「勞務對價性」之要件。又系爭夜點費之
    沿革，係由實物給與之方式改為現金而來，因兩造在成立勞
    動契約時，已知悉工作型態為三班制之輪班，並均認知輪值
    小夜班、大夜班者即可領取系爭夜點費。益徵此項給付就被
    告而言，係明確認知在原告謝慶桂等6 人提供小夜班或大夜
    班之勞務時，即有給付義務，而原告謝慶桂等6 人亦認知若
    輪值該等班次即可領取是項給付，故兩造就此應已有共識及
    合意，並已具備在固定輪班工作型態下「勞務對價」及「經
    常性給與」之性質，自屬工資之一環，不得僅因其給付之初
    係源自食物津貼，而否認系爭夜點費為工資之性質。況系爭
    夜點費於原告謝慶桂等6 人任職之初即有發放，系爭夜點費
    顯然係兩造間就特定之工作條件（即晝夜輪班制）達成合意
    所應給付之勞務對價，自非屬額外之給付至明。再者，工資
    之給付固可能因工作性質、年資或職級等因素而有差別，但
    就工資結構而言，就某類不具有區別實益之項目，仍得就全
    體勞工為相同數額之給付，故尚難以系爭夜點費之給付金額
    不分年資或級職均屬相同，逕予推認為恩惠性給與。
  ⒊被告固抗辯：系爭夜點費發放制度早自日據時代即已建立，
    原規定需購買食品，嗣始更改為發放現款，且發放之系爭夜
    點費金額固定一致，不因員工作業種類及其工作複雜性、經
    驗、學歷、智力、技能、勞心度、勞力度、年資、級職之不
    同而有所差異，是由此起源、沿革、性質、調整及發放內容
    ，足見系爭夜點費乃為具有勉勵、恩惠性質之給與等語。惟
    如前述，工資乃屬「勞務之對價」及「經常性之給與」，依
    勞基法第2 條第3 款規定工資之定義，只須符合勞工因工作
    而獲得之報酬，以現金或實物等方式之經常性給與均屬之，
    即實物給與既屬法定工資之涵攝範圍，至於其給付名稱為何
    ，究係現金抑或實物，則非所問。被告僅以其原係提供食物
    供勞工享用而非發與金錢，即認所發給之夜點費非屬工資，
    已無足採。縱系爭夜點費之沿革，是自實物給與改為現金給
    付，因兩造在成立勞動契約時，已知悉輪值三班之工作型態
    ，並均認知輪值小夜班、大夜班者即可領取夜點費，已具備
    在固定輪班工作型態下之「勞務對價」及「經常性給與」性
    質，自屬工資之一部，業如前述。又一般言之，工資之給付
    雖可能因工作性質、年資或職級等而有差別，但就工資結構
    而言，就某類不具區別實益之項目，即可能就全體勞工為相
    同數額之給付，例如伙食津貼及交通津貼等等，故尚難以系
    爭夜點費之給付金額不分年資或級職均屬相同，即推認為恩
    惠性給與。再者，工資中某些項目如伙食津貼、交通津貼等
    亦不因經驗、學歷、技能、勞力度、勞心度、年資、職級不
    同有所差異，而採取一致性給與，此種不區分工作種類、職
    務高低、性質、複雜度及勞工個人學經歷、技能、年資而有
    不同之薪資結構，乃係勞雇雙方合意之薪資結構問題，尚無
    從以此推論該項給付與勞務之對價性無涉，是被告上開抗辯
    均非可採。
  ⒋被告另辯稱：其為國營事業，原告謝慶桂等6 人於簽訂勞動
    契約時知悉薪給制度，系爭夜點費意義及性質，基於私法自
    治原則，自應受其拘束，且依作業手冊就計算平均工資之經
    常性給與之規定、經濟部所屬事業機構列入計算平均工資之
    給與項目表、經濟部96年5 月17日經營字第09602605480 號
    函等均明示排除將夜點費列入計算平均工資，故其等不得於
    退休時，要求將系爭夜點費列入平均工資等語。然查，勞基
    法係國家為實現憲法保護勞工之基本國策所制定之法律，其
    所定勞動條件為最低標準，此觀該法第1 條規定即明。勞基
    法公布施行後，國營事業單位固得依其事業性質及勞動態樣
    與勞工另訂勞動條件，然所約定之勞動條件仍不得低於勞基
    法所定之最低標準。次查，國營事業管理法第14條雖規定國
    營事業應撙節開支，其人員待遇及福利，應由行政院規定標
    準，不得為標準以外之開支；經濟部亦函釋夜點費為褔利措
    施，不應併入平均工資內；經濟部所屬事業機構之平均工資
    給與項目表亦未將夜點費列入。但勞基法所定勞動條件既係
    最低標準，則行政院上開關於國營事業所屬人員之待遇及福
    利標準規定，經濟部規定之工資給與之辦法，或勞資團體協
    約之約定，即均不得低於勞基法所定勞動條件，若有牴觸，
    自應依勞基法規定為之，始符合規範之意旨。即經濟部有關
    之規定，若與勞基法規定抵觸，仍應以勞基法之規定為據。
    況國營事業管理法第33條授權經濟部訂定之經濟部事業人員
    退撫辦法第3 條規定：「本辦法所稱基數，係指計算事由發
    生時一個月平均工資。平均工資依勞動基準法有關規定辦理
    」。可知國營事業關於平均工資之認定，亦依勞基法有關規
    定辦理，並無特別規定，行政院關於國營事業所屬人員之待
    遇及福利標準規定、經濟部所定工資給與之辦法，或勞資團
    體協約約定，若與勞基法所定保障勞工之勞動條件抵觸，該
    抵觸部分即均不得再援引適用。而系爭夜點費具經常性給與
    及勞務對價性，已如前述，即無將之排除於工資之外。佐以
    ，系爭夜點費是否屬於工資，本屬法院應依法個案判斷之事
    項，行政機關之解釋僅有參考性質，要無拘束法院之效力，
    是被告執前述行政規定、函釋限縮原告謝慶桂等6 人應領「
    工資」之定義，認系爭夜點費不應列入平均工資以計算退休
    金等語，無足採認。
  ⒌被告再辯稱：勞基法係於73年7 月30日制定公布施行，而原
    告謝慶桂等6 人任職被告所屬第三核能發電廠之始日均係73
    年7 月30日之前，依勞基法第84條之2 規定，其等在勞基法
    施行前年資有關退休金平均工資之計算，自不包括夜點費等
    語。然勞基法第84條之2 規定，係就計算退休金之基數，依
    其年資在勞基法施行前後，分別依退休規則與勞基法規定計
    算，並未重新定義工資。況且，關於系爭夜點費是否為工資
    ，依勞基法第84條之2 規定，於勞基法施行前後之年資，不
    論適用退休規則或勞基法，其認定標準均相同，即只須符合
    勞務對價性與經常性給予，即屬工資之範疇，而應列入勞基
    法所定平均工資以計算退休金等情，是被告此部分抗辯，尚
    非可取。
  ㈡原告謝慶桂、陳文進、謝登戊、林正等4 人均不因簽立系爭
    協議書而不得請求補發退休金：
    原告謝慶桂、陳文進、謝登戊、林正等4 人固分別與被告簽
    立系爭協議書而結清舊制年資領取退休金，且系爭協議書第
    2 條約定：「結清舊制之年資採計、基數計算方式，悉依據
    『經濟部所屬事業人員退休撫卹及資遣辦法』及勞動基準法
    等相關規定辦理。平均工資之計算悉依據行政院82年12月15
    日台82經44010 號函核定『經濟部所屬事業機構列入計算平
    均工資之給與項目表』之規定辦理…。」，而該給與項目表
    並未將系爭夜點費列入平均工資之給與項目，經核閱系爭協
    議書（本院卷第153 至167 頁）確認無訛。然各國營事業單
    位固得依其事業性質及勞動態樣與勞工另行訂定勞動條件，
    惟所約定之勞動條件仍不得低於勞基法所定最低標準，迭如
    前述。且經濟部退撫辦法第3 條即已規定：「本辦法所稱基
    數，指計算事由發生時1 個月平均工資。平均工資依勞動基
    準法有關規定辦理。」，則於計算原告退休金基數即月平均
    工資，仍應回歸勞基法關於平均工資之規定辦理。亦即，應
    依勞基法第2 條規定認定其工資及平均工資，作為計算退休
    金基數之基礎，被告以前述理由作為答辯，仍不足為其有利
    之認定。何況，不將系爭夜點費列入平均工資之計算為被告
    之既定政策，於被告所舉辦之說明會，並非商議性質，原告
    謝慶桂、陳文進、謝登戊、林正等4 人均無從反對或拒絕，
    縱使反對也無法改變被告此一決定，足見系爭協議書是被告
    一方預定用於同類契約之條款而訂定之契約，其關於不將系
    爭夜點費列入平均工資計算之約定內容，已有使其等拋棄權
    利且顯失公平，難認有效。
六、綜上所述，原告謝慶桂等6 人依前揭各規定訴請被告分別給
    付其等如附表「應補發金額」欄所示之金額，及各如「利息
    起算日」欄所示之日起至清償日止，按週年利率5 ％計算之
    利息，為有理由，應予准許。至被告固提出台灣電力工會快
    訊、107 年8 月2 日研商選擇適用勞退新制僱用人員舊制年
    資結清等事宜會議紀錄、108 年11月26日台灣電力工會第14
    屆常務理事會第22次會議紀錄、108 年12月3 日「選擇適用
    勞退新制之僱用人員舊制年資結清注意事項」說明會會議紀
    錄、結清勞退舊制年資說明會簡報、選擇適用勞退新制之僱
    用人員舊制年資結清注意事項說明會簽到冊、台灣電力公司
    年資結清意願調查表、台灣電力公司年資結清協議書、台灣
    電力公司舊制年資結清退休金計算清冊、台灣電力股份有限
    公司結清舊制年資給付通知書名冊、經濟部82年10月15日經
    （82）國營090678號函暨附件「經濟部所屬事業機構列入計
    算平均工資之給與項目表」、行政院經建會82年12月8 日總
    （82）字3409號函、行政院82年12月15日台82經44010 號函
    文、行政院61年12月18日台（61）經字第11996 號令函、經
    濟部96年5 月17日經營字第09602605480 號函、經濟部104
    年9 月4 日經授營字第10420367190 號函、勞委會94年6 月
    20日勞動2 字第0940032710號令、經濟部109 年10月5 日經
    營字第10900701360 號函、個人彙總資料、台灣電力股份有
    限公司電人一字第0000-0000 號函、勞動部勞工保險局網頁
    資料及計算附表等各證據（本院卷第99至355 頁）以資佐證
    其所辯屬實，然經本院調查證據後認定其所辯為不可採，亦
    如前述，爰判決如主文第1 項所示。又本件係就勞工之給付
    請求，為雇主敗訴之判決，依勞動事件法第44條第1 項規定
    ，應依職權宣告假執行，併依同條第2 項規定，依職權酌定
    擔保金額，宣告被告供擔保後，得免為假執行，爰諭知如主
    文第2 項所示。末者，本件訴訟費用額確定為12,484元，應
    由敗訴之被告負擔，爰諭知如主文第3 項所示，附此敘明。
七、本件事證已臻明確，兩造其餘攻擊與防禦方法及所提證據，
    經審酌後認與判決結果無影響，爰不逐一論述。
據上論結，原告之訴為有理由。依民事訴訟法第78條，勞動事件
法第44條第1 、2 項，判決如主文。
中    華    民    國   111    年    1     月    20    日
                  民事勞動法庭  法  官  劉子健
正本係照原本作成。
如對判決上訴，須於判決送達後20日內向本院提出上訴狀，其未
表明上訴理由者，應於提出上訴後20日內向本院補提理由書狀（
均須按他造當事人之人數附繕本）。
如委任律師提起上訴者，應一併繳納上訴審裁判費。
中    華    民    國   111    年    1     月    20    日
                                書記官  賀燕花
附表：
┌──┬────┬────────┬───────┬───────────┬─────────────┬─────┬──────┐
│編號│員工姓名│服務年資起算日期│舊制年資結清/ │ 結清/退休金基數（個）│    平均夜點費（新臺幣）  │應補發金額│ 利息起算日 │
│    │        │（民國）        │退休日期      │                      │                          │          │            │
├──┼────┼────────┼───────┼──────┬────┼──────┬──────┼─────┼──────┤
│1   │謝慶桂  │66年5 月16日    │109 年7 月1 日│勞基法施行前│14.5000 │舊制結清前3 │4,583.3333元│196,083元 │109年8月1日 │
│    │        │                │舊制結清      │            │        │個月        │            │          │            │
│    │        │                │              ├──────┼────┼──────┼──────┤          │            │
│    │        │                │              │勞基法施行後│30.5000 │舊制結清前6 │4,250.0000元│          │            │
│    │        │                │              │            │        │個月        │            │          │            │
├──┼────┼────────┼───────┼──────┼────┼──────┼──────┼─────┼──────┤
│2   │陳文進  │67年9 月24日    │同上          │勞基法施行前│11.8333 │舊制結清前3 │4,466.6667元│192,156元 │同上        │
│    │        │                │              │            │        │個月        │            │          │            │
│    │        │                │              ├──────┼────┼──────┼──────┤          │            │
│    │        │                │              │勞基法施行後│33.1667 │舊制結清前6 │4,200.0000元│          │            │
│    │        │                │              │            │        │個月        │            │          │            │
├──┼────┼────────┼───────┼──────┼────┼──────┼──────┼─────┼──────┤
│3   │謝登戊  │67年5 月9 日    │同上          │勞基法施行前│12.5000 │舊制結清前3 │4,583.3333元│196,771元 │同上        │
│    │        │                │              │            │        │個月        │            │          │            │
│    │        │                │              ├──────┼────┼──────┼──────┤          │            │
│    │        │                │              │勞基法施行後│32.5000 │舊制結清前6 │4,291.6667元│          │            │
│    │        │                │              │            │        │個月        │            │          │            │
├──┼────┼────────┼───────┼──────┼────┼──────┼──────┼─────┼──────┤
│4   │林正    │66年10月15日    │同上          │勞基法施行前│13.6667 │舊制結清前3 │4,466.6667元│193,950元 │同上        │
│    │        │                │              │            │        │個月        │            │          │            │
│    │        │                │              ├──────┼────┼──────┼──────┤          │            │
│    │        │                │              │勞基法施行後│31.3333 │舊制結清前6 │4,241.6667元│          │            │
│    │        │                │              │            │        │個月        │            │          │            │
├──┼────┼────────┼───────┼──────┼────┼──────┼──────┼─────┼──────┤
│5   │吳榮宗  │68年4 月7 日    │109 年2 月29日│勞基法施行前│10.6667 │退休前3個月 │4,000.0000元│188,583元 │109年3月31日│
│    │        │                │退休          ├──────┼────┼──────┼──────┤          │            │
│    │        │                │              │勞基法施行後│34.3333 │退休前6個月 │4,250.0000元│          │            │
├──┼────┼────────┼───────┼──────┼────┼──────┼──────┼─────┼──────┤
│6   │宋光順  │66年12月27日    │110 年4 月30日│勞基法施行前│13.3333 │退休前3個月 │4,300.0000元│190,597元 │110年5月31日│
│    │        │                │退休          ├──────┼────┼──────┼──────┤          │            │
│    │        │                │              │勞基法施行後│31.6667 │退休前6個月 │4,208.3333元│          │            │
├──┴────┴────────┴───────┴──────┴────┴──────┴──────┴─────┴──────┤
│註：應補發金額＝（舊制結清/ 退休前3 個月之平均夜點費×勞基法施行前之結清/ 退休金基數）＋（舊制結清/ 退休前6 個月之平均夜點費×│
│勞基法施行後之結清/ 退休金基數）                                                                                              │
└───────────────────────────────────────────────────────────────┘